【裁判字號】    95,交聲,160
【裁判日期】    950313
【裁判案由】    違反道路交通管理處罰條例聲明異議
【裁判全文】
臺灣臺北地方法院交通事件裁定         95年度交聲字第160號
原處分機關  交通部公路總局台北區監理所板橋監理站
異  議  人
即受處分人  甲○○
上列受處分人因違反道路交通管理處罰條例案件，對於交通部公
路總局台北區監理所板橋監理站95年2月15日所為之處分（原處
分案號：板監裁字第41-AEB711010號），聲明異議，本院裁定如
下：
    主  文
異議駁回。
    理  由
一、原處分機關處分意旨略以：異議人即受處分人甲○○於民國
    九十四年十二月二日二十時四十三分許，騎乘車牌號碼ＢＱ
    Ｌ－一二一號重型機車行駛於臺北市○○區○○路二段直行
    ，於行該經木新路與永安街二十二巷之有燈光號誌管制之交
    岔路口時，違規闖紅燈，爰依道路交通管理處罰條例第五十
    三條第一項、第六十三條第一項及違反道路交通管理事件統
    一裁罰基準及處理細則第四十三、四十四、六十一條等規定
    裁處異議人新臺幣（下同）二千七百元罰鍰，並記違規點數
    三點。
二、異議意旨略以：異議人於九十四年十二月二日行經上開路口
    時，並未闖紅燈等語。
三、按汽車駕駛人，行經有燈光號誌管制之交岔路口闖紅燈，處
    一千八百元以上五千四百元以下罰鍰，道路交通管理處罰條
    例第五十三條定有明文。又按汽車駕駛人有前開違規之情形
    時，除依原條款處罰鍰外，並記違規點數三點，同條例第六
    十三條第一項第三款亦有明定。
四、異議人經傳訊未到庭。惟依異議人所提出之異議狀所載，異
    議人對於其曾於九十四年十二月二日，曾騎乘上開機車行經
    上述地點一節，並不爭執。本院依職權傳訊證人即本件舉發
    之員警乙○○到庭結證稱：伊當時是行駛於永安路二十二巷
    ，異議人則是行駛直行於木新路二段，永安路二十二巷與木
    新路二段係屬丁字交岔路口，該處設有紅綠燈，於其行向轉
    為綠燈時，異議人所行駛之方向已轉為紅燈，但異議人未停
    車，反而繼續前行，待行至木新路二段十一號綠堤社區時，
    騎上人行道，伊循線追至十一號前，將異議人攔停，並要求
    異議人出示駕照，待其填妥舉發單欲交予異議人，異議人未
    說話亦未取回駕照即行離去等語在案，並繪製現場圖一紙附
    卷（參本院九十五年三月十日訊問筆錄）。異議人既不爭執
    曾於上述時、地，騎乘機車行經舉發單上所載之違規地點，
    足信證人乙○○舉發之對象並無錯誤。又按交通警察摯單舉
    發違反道路交通管理處罰條例所列之違規事實，本質上為行
    政處分，係公務員基於職務上之權力，依法就特定之具體事
    件所為之具公法上效果之單方面行政行為，基於公務員為公
    法上行為具有公信力之原則，該行政行為當可被推定為真正
    ，其據以依法處分之事實認定亦為正確無誤。又證人不過適
    巧巡邏行經在該處，其與異議人既不相識，又無前隙，應無
    故意設詞舉發異議人之虞。且於本件卷存證據資料內並無任
    何積極證據足以證明證人上開證詞係屬虛偽，亦未有足以令
    人顯信其供述為不可採之品性證據或前科證據存在，是證人
    乙○○之證詞，應堪採信。異議人上開所辯，應為卸責之詞
    ，不足採信。
五、綜上，本件異議人確有上述之違規行為，從而，原處分機關
    依前揭道路交通管理處罰條例第五十三條、第六十三條第一
    項第三款、違反道路交通管理事件統一裁罰標準及處理細則
    及違反道路交通管理事件統一裁罰標準表之規定，裁處異議
    人罰鍰二千七百元，並記違規數三點，核無違誤。本件異議
    人之異議為無理由，應予駁回。
據上論斷，應依道路交通管理處罰條例第八十七條第二項、道路
交通案件處理辦法第十九條，裁定如主文。
中    華    民    國    95    年    3     月    13    日
                  交通法庭  法  官  李桂英
以上正本證明與原本無異。
如不服本裁定應於送達後5日內向本院提出抗告狀。
                            書記官  黃鈴容
中    華    民    國    95    年    3    月     14    日


司法院資訊處製作；財團法人民間司法改革基金會備份。
